臺灣臺南地方法院民事裁定
111年度聲字第99號
聲  請  人  潘新傳  

            潘煥昇  



相  對  人  倍吉有限公司

法定代理人  李麗香  
上列當事人間聲請停止執行事件，本院裁定如下：
    主  文
聲請人以新臺幣參拾陸萬參仟壹佰貳拾陸元為相對人供擔保後，
本院一一一年度司執字第五三八七八號清償債務強制執行事件對
於聲請人之強制執行程序，於本院一一一年度補字第五０七號債
務人異議之訴事件判決確定或和解、撤回起訴前，應暫予停止。
    理  由
一、本件聲請意旨略以：相對人聲請強制執行聲請人之財產，經
    本院民事執行處111年度司執字第53878號清償債務強制執行
    事件（下稱系爭執行事件）受理在案，惟聲請人已對相對人
    提起債務人異議之訴，爰依強制執行法第18條第2項規定，
    聲請供擔保停止系爭執行事件之強制執行程序，以避免造成
    聲請人之損害等語。
二、按有回復原狀之聲請，或提起再審或異議之訴，或對於和解
    為繼續審判之請求，或提起宣告調解無效之訴、撤銷調解之
    訴，或對於許可強制執行之裁定提起抗告時，法院因必要情
    形或依聲請定相當並確實之擔保，得為停止強制執行之裁定
    ，強制執行法第18條第2項定有明文。依此規定，只須當事
    人提起異議之訴，在該異議之訴確定前，法院如認有必要，
    得依職權為停止執行之裁定；其在當事人願供擔保，聲請停
    止強制執行時，法院亦非不得依其聲請，定相當並確實之擔
    保，為停止強制執行之裁定；至該異議之訴實體上有無理由
    ，則非法院於裁定停止強制執行時應予審酌之事項（最高法
    院93年度台抗字第723號裁定要旨參照）。
三、經查：
　㈠相對人以本院111年度司促字第2800號支付命令（下稱系爭支
    付命令）及其確定證明書為執行名義，主張聲請人應連帶給
    付相對人新臺幣（下同）167萬5,968元，及自支付命令送達
    之翌日起至清償日止，按週年利率5％計算之利息，向本院民
    事執行處聲請強制執行①聲請人潘新傳對第三人民主進步黨
    臺南市黨部（下稱民進黨臺南黨部）之薪資所得、②聲請人
    潘煥昇對第三人臺南市私立東園老人長期照顧中心（下稱東
    園照顧中心）及南臺學校財團法人南臺科技大學（下稱南臺
    大學）之薪資所得、③查詢聲請人之勞保投保資料、集保帳
    戶資料及股票交易往來之證券商、④向華南商業銀行股份有
    限公司萬華分行（下稱華南銀行萬華分行）查詢聲請人潘煥
    昇於民國109年1月20日及3月26日係由何銀行之帳戶匯款至
    相對人之華南銀行萬華分行帳戶，經系爭執行事件受理在案
    ，本院民事執行處於111年6月2日①核發扣押薪資命令②向臺
    灣集中保管結算所股份有限公司（下稱集保公司）查詢聲請
    人之往來證券商、股票餘額③查詢聲請人之勞保投保資料，
    同年6月7日核發扣押薪資命令，同年月8日向華南銀行萬華
    分行查詢聲請人潘煥昇之匯款帳戶；嗣民進黨臺南黨部於同
    年月8日傳真聲明異議狀表示，聲請人潘新傳並無薪資可供
    扣押；東園照顧中心於同年月9日傳真聲明異議狀表示，聲
    請人潘煥昇已於同年月9日離職，無從扣押其薪資；至於南
    臺大學、集保公司、華南銀行萬華分行則尚未函覆本院民事
    執行處，系爭執行事件之執行程序尚未終結等情，業據本院
    依職權調閱系爭執行事件卷宗查明無誤。又聲請人以「兩造
    間並無契約關係存在，應負清償責任之人係第三人蕭暉憲，
    而非聲請人」為由，向本院提起債務人異議之訴等情，亦經
    本院依職權調取本院111年度補字第507號卷宗查明屬實。是
    以，聲請人既以上開實體上事由，訴請①撤銷系爭執行事件
    之強制執行程序②相對人不得持系爭支付命令對聲請人為強
    制執行，本院斟酌系爭執行事件之強制執行程序若未予停止
    ，將來聲請人縱獲勝訴判決，系爭執行事件之執行標的恐難
    以回復，故認確有停止執行之必要，揆諸前揭說明，聲請人
    聲請停止系爭執行事件之強制執行程序，核與強制執行法第
    18條第2項規定相符，應予准許。
　㈡按法院依強制執行法第18條第2項定擔保金額而准許停止強制
    執行之裁定者，該項擔保係備供債權人因停止執行所受損害
    之賠償，其數額應依標的物停止執行後，債權人未能即時受
    償或利用該標的物所受之損害額，或其因另供擔保強制執行
    所受之損害額定之，非以標的物之價值或其債權額為依據（
    最高法院91年度台抗字第429號裁定要旨參照）。
　㈢揆諸前揭最高法院裁定意旨，本院酌定擔保金額時，應僅斟
    酌相對人未能即時受償所受之損害額，即相對人可能因無法
    運用該筆資金而發生相當於利息之損失，認該項損失之利率
    ，以法定利率即週年利率5％計算較為客觀，且不受利率波動
    之影響，應屬核算相對人因停止執行所受損害之最妥適標準
    。又系爭執行事件之執行標的，其中扣押①聲請人潘新傳對
    民進黨臺南黨部②聲請人潘煥昇對東園照顧中心之薪資債權
    部分，並無薪資可供扣押；而①扣押聲請人潘煥昇對南臺大
    學之薪資債權②查詢聲請人之往來證券商、股票餘額③查詢聲
    請人潘煥昇之銀行帳戶部分，尚待南臺大學、集保公司及華
    南銀行萬華分行之陳報，而無法知悉執行結果。本院審酌相
    對人於系爭執行事件之債權額為167萬5,968元，則聲請人聲
    請供擔保停止系爭執行事件之強制執行程序，如經本院准許
    ，其可能造成相對人之最大損失，應係相對人遲延受償167
    萬5,968元（利息部分，因金額尚未確定，故不列入計算）
    所受相當於按週年利率5％計算之利息為標準之損害額，較為
    妥適。再參酌聲請人所提起之債務人異議之訴，其訴訟標的
    價額為167萬5,968元，應適用通常訴訟程序，且為得上訴第
    三審之案件，及依據司法院頒布之各級法院辦案期限實施要
    點所定民事訴訟辦案期限，第一、二、三審通常程序審判案
    件之辦案期限原則上分別為1年4個月、2年、1年，共計4年4
    個月，依此計算，則相對人因停止執行所可能受之損害額為
    36萬3,126元【計算式：167萬5,968元×5％×（4＋4/12）＝36萬
    3,126元，元以下4捨5入】，是依上開說明，聲請人自應對
    相對人因停止執行所可能受之上開損害提出擔保，爰酌定擔
    保金額為36萬3,126元。
四、據上論結，聲請人之聲請為有理由，依強制執行法第18條第
    2項，裁定如主文。　
中　　華　　民　　國　　111 　年　　6 　　月　　10　　日
                  民事第一庭  法  官　陳尹捷
以上正本係照原本作成。
如不服本裁定，應於裁定正本送達後10日內，以書狀向本院提起
抗告，並繳納抗告裁判費新臺幣1,000元。 
中　　華　　民　　國　　111 　年　　6 　　月　　10　　日
                              書記官　曾美滋